臺灣板橋地方法院刑事判決　　　　　　　　　　　　九十一年度易字第一二一六號
　　公　訴　人　臺灣板橋地方法院檢察署檢察官
　　被　　　告　乙○○
右列被告因竊盜案件，經檢察官提起公訴（九十一年度偵字第四五五九號），本院判
決如左：
    主  文
乙○○攜帶兇器竊盜，處有期徒刑陸月，如易科罰金以參佰元折算壹日。緩刑參年。
扣案扳手壹把沒收。
    事  實
一、乙○○因己身所有ＢＷ九五九號營小客車車牌遭警查扣註銷，為能繼續駕駛營業
    小客車載客營業，竟意圖為自己不法之所有，於民國九十一年一月中旬某日，在
    台北縣板橋市○○街與懷德街口，持其所有客觀上足以危害人身體安全足供兇器
    使用之扳手，撬取甲○○所有營業小客車上之ＢＶ─七八一號車牌二面，而竊取
    之，得手後即懸掛於其所有上開原ＢＷ─九五九號營業小客車上供己載客營業之
    用。嗣於九十一年二月二十四日十三時五十分許，為警在台北縣土城市○○路○
    ○路口金城停車場處查獲上情。
二、案經台北縣政府警察局土城分局移送臺灣板橋地方法院檢察署檢察官偵查起訴。
    理  由
一、右開犯罪事實，業據被告乙○○迭於警偵訊及本院審理中自白不諱，核與被害人
    甲○○於警訊中供述被害情形相符（詳偵查卷第五頁），並有臺北縣警察局贓物
    認領保管單、車籍作業系統─查詢認可資料各乙件及查獲被告時，懸掛ＢＶ─七
    八一號車牌之被告所有營業小客車相片四幀在卷可按（詳見偵查卷第十二頁、第
    十四頁、第十五頁及第十九頁），並有被告自承係其所有用以竊取本案車牌之扳
    手乙把扣案足佐。至被告雖辯稱扣案扳手並非兇器云云，惟查扣案扳手係屬鐵製
    ，長約十三公分，若持以襲擊，易傷害人之身體，當足以危害人之身體安全，故
    其自屬兇器。被告所辯尚非可取。故本件罪證明確，被告犯行堪予認定。
二、核被告所為，係犯刑法第三百二十一條第一項第三款之攜帶兇器竊盜罪。爰審酌
    被告僅因車牌遭註銷即起意竊取他人車牌使用，惟其動機純為能繼續載客營業以
    謀生，尚無重大惡性，及其他品行、犯罪手段並事後坦承犯行，態度良好，顯有
    悔意等一切情狀，量處如主文所示之刑，並諭知易科罰金之折算標準。末查被告
    前未曾受有期徒刑以上刑之宣告，有臺灣高等法院被告全國前案紀錄表及臺灣高
    等法院檢察署刑案紀錄簡覆表各乙份在卷足憑，其等因一時失慮，致罹本件犯行
    ，經此偵審程序，當知警惕，應無再犯之虞，爰併為宣告緩刑三年，以勵自新。
    至扣案扳手乙把，係被告所有供犯罪所用之物，經被告陳明在卷，爰依法宣告沒
    收。
據上論斷，應依刑事訴訟法第二百九十九條第一項前段，刑法第三百二十一條第一項
第三款、第四十一條第一項、第七十四條第一款、第三十八條第一項第二款，罰金罰
鍰提高標準條例第二條，判決如主文。
本案經檢察官毛有增到庭執行職務。
中      華      民      國    九十一    年      五      月    三十一    日
                                      臺灣板橋地方法院刑事第四庭
                                          法  官  許仕楓
右正本證明與原本無異
如不服本判決應於送達後十日內向本院提出上訴狀
                                          書記官  周百川
中      華      民      國    九十一    年      五      月    三十一    日
附錄本案論罪科刑法條全文
刑法第三百二十一條
犯竊盜罪而有左列情形之一者，處六月以上五年以下有期徒刑：
一、於夜間侵入住宅或有人居住之建築物、船艦或隱匿其內而犯之者。
二、毀越門扇、牆垣或其他安全設備而犯之者。
三、攜帶兇器而犯之者。
四、結夥三人以上而犯之者。
五、乘火災、水災或其他災害之際而犯之者。
六、在車站或埠頭而犯之者。
前項之未遂犯罰之。
